# 政府无偿划拨

提问人：tqq1111 时间：2019-04-24 19:39:46
某国资委主导下，将所属的其中一家公司的对外投资无偿划转到另一家所属公司，文件规定计入资本公积，属于资本投入，那么该事项不属于政府补助，那我们应该遵循什么准则呢？是否可以采用名义价值 1 元入账，后期采用公允价值计量，计入当期损益，增加当期利润。

回答人：chenyiwei
对划入方而言构成同一控制下企业合并的，按长期股权投资、企业合并准则关于同一控制下合并的规定处理。
如果属于三去一降一补等特定背景下的划转，则按财会 [2016]17 号文第一条规定处理。
如果划入方和划出方之间本身具有母子公司关系的（包括直接和间接），则直接体现为追加/收回投资的权益性交易。